【裁判字號】    99,訴,268
【裁判日期】    990707
【裁判案由】    違反槍砲彈藥刀械管制條例等
【裁判全文】
臺灣臺北地方法院刑事判決               99年度訴字第268號
公  訴  人  臺灣臺北地方法院檢察署檢察官
被      告  甲○○
選任辯護人  楊申田律師
被      告  庚○○
選任辯護人  莊明翰律師
上列被告等因違反槍砲彈藥刀械管制條例等案件，經檢察官提起
公訴（98年度偵字第29208 號），本院判決如下：
    主  文
甲○○未經許可，寄藏手槍，累犯，處有期徒刑捌年，併科罰金
新臺幣拾萬元，罰金如易服勞役，以新臺幣壹仟元折算壹日。扣
案如附表編號1 、2 所示之物均沒收；又共同以其他非法方法，
剝奪人之行動自由，累犯，處有期徒刑拾月，扣案如附表編號1
、2 所示之物均沒收。應執行有期徒刑捌年陸月，併科罰金新臺
幣拾萬元，罰金如易服勞役，以新臺幣壹仟元折算壹日，扣案如
附表編號1 、2 所示之物均沒收。
庚○○共同未經許可，持有可發射子彈具有殺傷力之改造槍枝，
處有期徒刑參年肆月，併科罰金新臺幣陸萬元，罰金如易服勞役
，以新臺幣壹仟元折算壹日。扣案如附表編號2 所示之物沒收。
甲○○、庚○○其餘被訴部分均無罪。
    事  實
一、甲○○前於民國92年間因妨害自由案件，經臺灣屏東地方法
    院以93年度訴字第54號判決判處有期徒刑1 年，嗣經臺灣高
    等法院高雄分院以93年度上訴字第732 號判決撤銷原判決改
    判處有期徒刑8 月，復經最高法院以94年度台上字第102 號
    判決駁回上訴確定，於96年6 月10日執行完畢。詎猶不知悔
    改，明知制式手槍、子彈及仿造可發射子彈具有殺傷力之槍
    枝及子彈均為槍砲彈藥刀械管制條例所管制之槍械、彈藥，
    非經中央主管機關許可，不得無故寄藏或持有，竟基於不法
    寄藏槍、彈之犯意，於95年10月11日前之95年間某日起（即
    甲○○於95年10月11日入監服刑前），在臺中市○○路上某
    汽車旅館內，受真實姓名年籍不詳自稱「張重發」（已死亡
    ）之成年友人所託，為其保管而取得如附表編號1 、2 所示
    具有殺傷力之BERETTA 廠92F COMPACT 型口徑9mm 制式半自
    動手槍1 枝（槍枝管制編號0000000000號）、具有殺傷力之
    仿BERETTA 廠92FS型半自動手槍換裝土造金屬槍管之改造手
    槍1 枝（槍枝管制編號0000000000號）及如附表編號3 所示
    制式子彈4 顆（扣案5 顆，其中如附表編號4 所示1 顆不具
    殺傷力）、由金屬彈殼組合直徑8.8±0.5 mm 金屬彈頭而成
    之改造子彈4 顆後，旋即將之藏置在位在臺北市○○區○○
    路391 巷2 弄8 號1 樓住處。
二、甲○○因受戊○○要求在戊○○積欠乙○○債務所交付之新
    臺幣（下同）900 萬元支票背書，復受戊○○以100 萬元委
    任處理該筆900 萬元債務，卻遲未能解決，又無法取得報酬
    ，因而心生不滿，於98年11月3 日10時前某時，取出先前受
    託藏放在其住處之附表編號1 至4 所示之槍彈放置在身上，
    帶同庚○○搭乘真實姓名年籍不詳綽號「家興」之人駕駛之
    車牌號碼9578-WU 自用小客車前往戊○○所經營位在臺北市
    ○○區○○路159 之5 號摩坦利國際投資股份有限公司（下
    稱摩坦利公司），在甲○○、庚○○搭乘「家興」駕駛之車
    輛前往摩坦利公司途中，庚○○竟與甲○○共同基於非法持
    有具有殺傷力之改造手槍及妨害自由之犯意聯絡，由甲○○
    在車內將上開具有殺傷力之仿BERETTA 廠92FS型半自動手槍
    換裝土造金屬槍管之改造手槍交予庚○○持有，並指示庚○○「看我動作作什麼再動作」，「家興」明知甲○○、庚○○欲前往摩坦利公司對戊○○不利，仍基於幫助妨害自由之
    犯意而載運其等前往摩坦利公司，並將車輛停在松德路上等
    待接應。嗣於同日10時25分許，甲○○、庚○○進入摩坦利
    公司見到戊○○時，甲○○即取出預藏之手槍，庚○○見狀
    亦亮出改造手槍，2 人均拉滑套壓下擊鐵走到戊○○前面，
    甲○○向戊○○說「跟我們走」等語，甲○○並以槍指向戊○○腰部，庚○○將槍指向戊○○頭部，而對戊○○施加強
    暴、脅迫，戊○○因而不敢抵抗，任由甲○○、庚○○以手
    槍抵住，而無法任意行動，由甲○○、庚○○分別走在戊○○兩側挾持走出面臨馬路之公司門外後，改由甲○○自戊○○右側勒住戊○○的脖子往「家興」駕駛停放在松德路上之
    車輛走去，以此非法方法剝奪戊○○之行動自由。惟甲○○
    為避免引起路人注意，示意庚○○將槍枝收起，戊○○見機
    不可失，遂將甲○○推開朝原行進之反方向逃逸，並大喊「
    他們有槍，趕快報警」，甲○○雖拉住戊○○之衣領，惟戊○○仍用力掙脫，僅將戊○○領口衣服撕破而未能攔住戊○○，甲○○遂與庚○○跑回接應之車輛一同逃離現場。其後
    庚○○與甲○○在竹東鎮會合時，庚○○將上開改造手槍交
    還甲○○，甲○○即分別將制式手槍及子彈藏放在臺北市○○區○○路391 巷2 弄8 號地下室，並將改造手槍藏放在上
    開住處後方防火巷內。嗣經戊○○報警，為警於同年12月17
    日持拘票前往甲○○、庚○○上開住處拘提甲○○、庚○○
    ，及持搜索票在上址之地下室內搜索，扣得附表編號1 所示
    制式手槍1 枝、附表編號3 、4 所示制式子彈5 顆、改造子
    彈4 顆；復經甲○○於99年2 月4 日16時32分許向警方供出
    附表編號2 所示改造手槍1 枝，並帶同警方至臺北市○○路
    391 巷2 弄8 號後方防火巷內起出附表編號2 所示改造手槍
    及附表編號5 仿克拉克廠之玩具手槍各1 枝，始查獲上情。
三、案經戊○○訴由臺北市政府警察局中山分局報請臺灣臺北地
    方法院檢察署檢察官偵查起訴。
    理  由
壹、程序方面
一、證人即告訴人戊○○於警詢中之陳述無證據能力：
  (一)按被告以外之人，於審判外之言詞或書面陳述，除法律有規
    定者外，不得作為證據；又被告以外之人（包括證人、鑑定
    人、告訴人、被害人及共同被告等）於檢察事務官、司法警
    察官或司法警察調查中所為之陳述，與審判中不符時，其先
    前之陳述具有較可信之特別情況，且為證明犯罪事實存否所
    必要者，得為證據，刑事訴訟法第159 條第1 項、第159 條
    之2 分別定有明文。
  (二)證人即告訴人於警詢時之陳述，因屬審判外之陳述，為傳聞
    證據，惟其陳述整體而言，核與其於本院審判中之陳述相符
    ，是其於警詢中之陳述並不符合刑事訴訟法第159 條之2 有
    關傳聞例外之規定，不得作為認定本案犯罪事實有無之證據
    ，並無證據能力，此時，當以證人即告訴人於審判中之證述
    作為證據。
二、證人即告訴人於偵查中之證述有證據能力：
  (一)按被告以外之人於偵查中向檢察官所為陳述，除顯有不可信
    之情況者外，得為證據，刑事訴訟法第159 條之1 第2 項定
    有明文。
  (二)本件證人即告訴人於檢察官偵查中以證人身份向檢察官具結
    所為之證述，未曾提及檢察官在偵查時有不法取供之情形，
    亦無顯不可信之情況，依上說明，其於偵查中之證言自具有
    證據能力。
貳、實體方面
一、訊據被告甲○○固對於其於上開時、地非法寄藏槍、彈，並
    攜帶上開BERETTA 廠制式半自動手槍前往摩坦利公司找告訴
    人戊○○之事實坦承不諱，惟矢口否認有何與庚○○共同非
    法持有仿BERETTA 廠改造手槍至摩坦利公司挾持戊○○及剝
    奪戊○○行動自由之犯行，辯稱：庚○○拿的是查扣的玩具
    槍，當日與被告庚○○前往摩坦利公司是要戊○○一起到乙○○處將債務的事情說清楚，戊○○是自願一起去找乙○○
    的云云；辯護人則以：戊○○與乙○○間有債務糾紛，且被
    告甲○○也認為戊○○砸他的車，才去找戊○○理論，被告
    甲○○到摩坦利公司後，並沒有用槍抵住戊○○將戊○○押
    到門口的行為等語資為被告甲○○辯護。訊據被告庚○○對
    於與被告甲○○共同前往摩坦利公司之事實坦承不諱，惟矢
    口否認有何與被告甲○○共同非法持有仿BERETTA 廠改造手
    槍及妨害自由犯行，辯稱：我當天不知道甲○○去摩坦利公
    司的目的，甲○○給我的槍只是玩具槍，我也不知道甲○○
    身上另外帶有1 枝槍，我只有將玩具槍亮出來一下就收起來
    ，並沒有將槍指向戊○○，戊○○是自願隨我們一起走的，
    99年2 月4 日警方查獲之玩具手槍是我案發當天所持之手槍
    ，另1 枝改造手槍我沒見過云云，辯護人則以：被告庚○○
    僅有攜帶被告甲○○攜帶的玩具手槍，但被告庚○○不知道
    被告甲○○去找戊○○的目的為何，且戊○○是依其自由意
    志隨同被告甲○○、庚○○步出公司門外等語資為被告庚○○辯護。
二、經查：
  (一)被告甲○○坦承自95年間起寄藏上開槍彈，且經警方於98年
    12月17日搜索查獲BERETTA 廠制式手槍1 枝、制式子彈5 顆
    、非制式子彈4 顆，及於99年2 月4 日查獲仿BERETTA 廠改
    造手槍1 枝，此有臺北市政府警察局中山分局98年12月17日
    、99年2 月4 日搜索扣押筆錄暨扣押物品目錄表各1 份在卷
    可稽（98年度聲搜字第1684號卷第64頁至第68頁、99年度偵
    字第4958號卷第6 頁至第9 頁），並有制式手槍、改造手槍
    各１枝、制式子彈5 顆（其中1 顆不具殺傷力）、改造子彈
    4 顆扣案可佐。而前開制式手槍、改造手槍及子彈，經送內
    政部警政署刑事警察局鑑定，認該送鑑制式手槍（槍枝管制
    編號0000000000）係BERETTA 廠92F COMPACT 型口徑9mm 制
    式半自動手槍，擊發功能正常，可供擊發同口徑制式子彈，
    具殺傷力；送鑑改造手槍係仿BERETTA 廠92FS型半自動手槍
    製造之槍枝，換裝土造金屬槍管而成，擊發功能正常，可供
    擊發適用子彈使用，認具殺傷力；子彈4 顆認均係口徑9mm
    制式子彈，均經試射，可擊發，認均具殺傷力，另子彈4 顆
    ，認均係非制式子彈，由金屬彈殼組合直徑8.8 ±0.5mm 金
    屬彈頭而成，均經試射，可擊發，認均具殺傷力，有內政部
    警政署刑事警察局99年1 月14日刑鑑字第0980176487號、99
    年2 月26日刑鑑字第0990022105號鑑定書各1 份在卷可參（
    98年度偵字第29208 號卷第139 頁至第140 頁、99年度偵字
    第4958號卷第28頁）。又被告甲○○於95年10月11日起入監
    服刑至96年6 月10日，有被告全國前案紀錄表1 份在卷可憑
    ，是被告甲○○受寄藏放上開槍彈之時間，應在95年10月11
    日前。
  (二)被告甲○○、庚○○於98年11月3 日持槍前往摩坦利公司找
    告訴人並以強暴、脅迫方式逼迫告訴人隨其等離開公司一情
    ，業經證人戊○○於審理時證稱：98年11月3 日10時30分許
    ，被告甲○○就帶著被告庚○○，被告甲○○在前，被告庚○○在後，二人一前一後走進公司大門，一進大門他們就拿
    出2 把手槍，一人各1 把，2 個都有拉滑套上膛，被告甲○○拿出手槍抵住我腰際，叫我跟他走，被告庚○○拿槍距離
    我約2 公尺指著我的頭，2 人一左一右，勒住我的脖子，從
    我公司將我帶出去，他們都已經拿槍出來了，也拉滑套了，
    我不知道他們是否會開槍，所以我就只好跟他們走等語（本
    院卷第100 頁、第105 頁），核與證人即摩坦利公司員工丙○○於本院審理時亦證稱：被告甲○○與庚○○進入辦公室
    時，戊○○原先是坐著，後來看到他們2 位進來就站起來並
    走過去，這2 位要請戊○○出去，他們2 位就對戊○○說「
    跟我們走」，雙方並沒有吵架，戊○○不願意跟他們走，問
    「有什麼事」，他們還是說「跟我們走就對了」。戊○○不
    願意跟他們走，雙方就發生小拉扯，之後就拿槍出來，他們
    從口袋將槍拿出來並拉滑套之後，就指向戊○○，戊○○就
    說「好」就跟他們走，這時在辦公室他們的槍枝還沒有收起
    來，他們拿槍出來時，公司的人驚嚇不敢動，及證人即摩坦
    利公司員工丁○○於本院審理時證稱：被告甲○○、戊○○
    先後進來，我上前問被告甲○○要找誰，他不理我就去找戊○○，他叫戊○○出去，戊○○不出去，他就扯戊○○衣服
    ，把槍亮出來，後面黑色衣服的人接著亮槍。當時我看到槍
    就嚇到了，戊○○一直說出去要幹嘛，後來他們邊走邊將槍
    指著戊○○出去，及證人即摩坦利員工己○○於本院審理時
    證稱：被告2 人一進入辦公室，就一人拿1 枝槍將槍枝拿在
    手上，直接走到戊○○的位置，說「跟我們走」，戊○○說
    「我怎麼了，為什麼要跟你們走」，因為他們有槍，戊○○
    就與他們走，被告甲○○有用手拉戊○○的領子叫戊○○跟
    他走等語（本院卷第253 頁、第253 頁反面、第255 頁、第
    256 頁、第256 頁反面、第257 頁反面、第258 頁）大致相
    符。依通常之社會生活經驗，一般人在陳述其過往經歷之突
    發事件時，由於個人記憶、認知、理解、表達能力等因素，
    以及因事發時間經過日久，以致日後對同一事件之描述，並
    無法一字不漏鉅細靡遺地重複陳述，甚至記憶模糊或不清，
    此乃事理所當然。本件告訴人與證人丙○○、丁○○、己○○對於被告甲○○、庚○○將身上槍枝取出之時間縱有差異
    ，惟其等對於被告甲○○、庚○○係持槍指向告訴人命告訴
    人隨其等離開摩坦利公司一情之證述並無不同，且本件案發
    時係於98年11月3 日，距離審理時所為陳述時間約已相隔7
    月餘，不免因時間經過而記憶模糊，是縱令告訴人與證人丙○○、丁○○、己○○對被告甲○○、庚○○持槍施強暴於
    告訴人之犯行之細節所述不一致，亦不得據此遽認其等上開
    證述不可採。而告訴人與被告甲○○為多年熟識，見被告甲○○帶被告庚○○進辦公室，自對於其等舉動較為注意，且
    證人己○○證稱被告甲○○、庚○○自進入摩坦利公司內即
    亮出槍枝一節亦與告訴人證述相符，足見告訴人指稱被告甲○○、庚○○一進摩坦利公司大門即取出預藏之手槍指向告
    訴人一情，應可採信。又被告甲○○、庚○○持槍進入摩坦
    利公司時，除告訴人外，在場之證人丙○○、己○○亦均認
    為被告甲○○、庚○○所持之槍枝並非玩具槍枝，此經證人
    即告訴人戊○○於本院審理時證稱：我看得出來該槍枝是鐵
    的，不是塑膠的，證人丙○○於本院審理時證稱：我在辦公
    室看到2 位被告時，我與他們約4 、50公分，不到1 公尺，
    他們所拿的槍枝為黑色，我認為是真槍，因我當兵的時候也
    有摸過槍，該槍看起來有金屬感，玩具槍也可以拉滑套，但
    玩具槍的聲音比較沒有金屬感，我是用被告拉滑套的聲音來
    判斷是真槍，及證人己○○於本院審理時證稱：我覺得被告
    手上拿的是真槍，因為被告庚○○有拉滑套，從聲音判斷是
    真槍等語明確（本院卷第103 頁、第254 頁、第254 頁反面
    、第258 頁反面），足見告訴人、證人丙○○、丁○○、己○○均認為被告甲○○、庚○○所持之槍枝為真，衡情一般
    人如面對持槍者，大抵咸認為來意不善，告訴人主觀上亦認
    為若不服從被告甲○○、庚○○之命令，勢將激怒被告甲○○、庚○○而導致其等開槍傷人之可能，堪認已實施強暴、
    脅迫行為，客觀上已達壓抑告訴人之抗拒，使其喪失意思自
    由之程度無疑。復佐以被告2 人持槍進入摩坦利公司將戊○○押出公司外後，證人己○○立即打電話報警，此經證人己○○於本院審理時證述明確（本院卷第258 頁反面），並有
    臺北市政府警察局指揮中心受理110 報案紀錄單1 紙在卷可
    佐（本院卷第148 頁），益見被告甲○○、庚○○持槍進入
    摩坦利公司，並以展示槍枝顯示武力及以手拉扯告訴人而施
    強暴致使告訴人心生畏懼，違反告訴人之意願而與被告甲○○、庚○○等人一同外出甚明。
  (三)證人戊○○於本院審理時復證稱：後來從辦公室到他們停車
    位置，要橫跨一條馬路，該馬路上有4 、5 位路人在走路，
    被告甲○○叫被告庚○○把槍收起來，我看到他們2 人將槍
    收起來後，我就用反方向的方式將他們推掉，從反方向位置
    跑，並喊叫「救命，他們2 人有槍，請大家幫我報警」，及
    於偵查中證稱：我往反方向跑時，我當時穿的上衣有被拉破
    ，核與證人丙○○於審理時證稱：當我出去看到戊○○往回
    跑時，戊○○的衣服領口有破掉，大約有裂10多、20公分，
    證人丁○○於審理時證稱：戊○○回來時，我有看到他的衣
    服有破掉，及證人己○○於審理時證稱：我是在戊○○從外
    面跑回辦公室，我才看到戊○○的衣服領子有破，破的程度
    是可以看到他的胸部等語相符（98年度偵字第29208 號卷第
    133 頁、本院卷第101 頁、第253 頁反面、第254 頁、第
    257 頁、第258 頁反面），衡情被告甲○○將告訴人押出辦
    公室外後，如未勒住告訴人脖子對告訴人施以身體上之壓制
    ，告訴人逃跑時，衣服豈會無故撕破，且自勒住他人脖子時
    ，手掌恰好放置在他人領口之位置觀之，告訴人上衣遭撕破
    之處係自領口向下方破裂，顯然係因告訴人推開被告甲○○
    時力道過猛，被告甲○○抓住告訴人之衣領攔阻告訴人脫逃
    不及因而撕裂告訴人之衣服，從而被告甲○○、庚○○與告
    訴人步出摩坦利公司外後，被告甲○○確有以勒住告訴人脖
    子之方式，違反告訴人之意願強制告訴人與其等前往停放車
    輛之地點，應可認定。證人即告訴人雖證稱被告甲○○、庚○○在辦公室內持槍指著伊，就一左一右勒住伊的脖子將伊
    從辦公室帶出去等語（本院卷第100 頁），惟證人丙○○、
    丁○○、己○○均證稱被告2 人是以槍指著戊○○走出辦公
    室外，並未看到被告2 人以勒脖子之方式將告訴人架出辦公
    室（本院卷第254 頁、第257 頁、第258 頁），已與告訴人
    證稱是被被告2 人勒住脖子架出辦公室外一情不符，足見證
    人即告訴人應是在出辦公室外才遭甲○○勒住脖子控制行動
    ；又證人即告訴人於本院審理時亦證稱被告庚○○在辦公室
    以右手持槍，是走到室外時聽從被告甲○○命令才將槍枝收
    起來等語（本院卷第106 頁），已與證人即告訴人證稱被告
    庚○○在辦公室內自伊左邊勒住伊脖子有所矛盾，因被告庚○○如以右手持槍，即無法以同一手持槍枝抵住告訴人同時
    勒住告訴人脖子控制告訴人行動；況證人即告訴人於警詢時
    證稱其逃跑時係推開被告甲○○（98年度偵字第29208 號卷
    第20頁反面），如證人即告訴人另遭被告庚○○以右手勒住
    脖子，亦應設法掙脫被告庚○○之壓制，此部分所述亦與常
    情不符，惟因證人即告訴人受槍枝及不法腕力威脅下無法詳
    為分辨是否遭被告甲○○及被告庚○○同時勒住脖子行走，
    上開證述細節雖有論理上之矛盾，然不足以影響本院對於本
    件事實之認定，難僅因證人即告訴人前後略有些微不合常理
    之證詞，遽認其所指證被告甲○○以手臂勒住告訴人脖子押
    走之證述全然不可採。
  (四)再者，被告庚○○對於被告甲○○交予改造手槍並持槍進入
    摩坦利公司欲將告訴人押至車上之犯行有犯意聯絡及行為分
    擔，此經被告庚○○於警詢及本院訊問時均供稱：甲○○與
    我於98年11月3 日上午回到莊敬路住處發現住處遭人破壞，
    甲○○就懷疑是與人的債務糾紛，要我跟他一起上那部車前
    往戊○○的公司，在車上甲○○拿了1 把黑色手槍遞給我，
    遞給我時說「看我動作作什麼再動作」等語（98年度偵字第
    29208 號卷第52頁反面、本院卷第23頁反面），且被告甲○○、庚○○進入摩坦利公司內，均亮出槍枝指向告訴人一情
    ，亦經證人即告訴人於審理時證稱：他們一進辦公室之後，
    被告甲○○拿槍抵住我，叫我跟他走，被告甲○○沒有對被
    告庚○○下指令，被告庚○○就自動將槍指著我等語明確（
    本院卷第100 頁），足見被告甲○○交付改造手槍予被告庚○○並告知伺機行事後，被告庚○○即與被告甲○○就共同
    持有改造手槍及妨害自由犯行具有犯意聯絡及行為分擔。參
    以槍枝係一嚴重威脅人身安全之違禁物，如不知使用之用途
    為逼迫告訴人違反其意願而行動，何需攜帶至現場徒增遭查
    緝之風險，且一般人看見槍枝，焉不懼怕，而被告庚○○與
    告訴人既無冤仇，見被告甲○○交付改造手槍，倘僅係單純
    受僱被告甲○○陪同到場，何需在摩坦利公司內出示藏放身
    上之改造手槍，顯見被告庚○○對於被告甲○○欲前往摩坦
    利公司持槍對告訴人不利，主觀上已有所認識。況按刑法犯
    罪意思之聯絡並不限於事前有所謀議，即僅於行為當時有共
    同犯意之聯絡者，亦屬之，且其表示之方法，亦不以明示通
    謀為必要，即相互間有默示之合致，亦無不可，最高法院73
    年台上字第2364號著有判例。被告庚○○與被告甲○○之住
    處被破壞，被告甲○○懷疑是告訴人所為，怒氣正盛，欲前
    往摩坦利公司找告訴人，被告庚○○隨同前往，明知被告甲○○交付之槍枝為具殺傷力之改造手槍，仍攜帶上開改造手
    槍跟隨在被告甲○○後方進入摩坦利公司，於被告甲○○亮
    槍命告訴人一起離開摩坦利公司時，亦持該改造手槍指向告
    訴人，則被告庚○○於被告甲○○以此強暴、脅迫方式妨害
    告訴人行動自由時，已有犯意聯絡及行為分擔，至為明確。
  (五)起訴意旨認被告庚○○所持槍枝為不具有殺傷力之玩具手槍
    ，惟被告甲○○對於被告庚○○於犯案當日所持槍枝之形式
    於警詢中已供稱：我交給庚○○1 把黑色玩具貝瑞塔手槍，
    自己帶著1 把制式黑色貝瑞塔手槍前往找戊○○理論並談論
    債務事宜（98年度偵字第29208 號卷第35頁反面）；且警方
    除於98年12月17日至被告甲○○住處搜索查獲經被告甲○○
    供稱於98年11月3 日案發當日攜帶之BERETTA 廠92F COMPAC
    T 型制式手槍1 枝外，嗣又於99年2 月4 日在被告甲○○供
    稱其住處後方防火巷內起獲其藏放仿BERETTA 廠92FS型改造
    手槍1 枝，有98年12月17日搜索扣押筆錄、扣押物品目錄表
    及99年2 月4 日搜索扣押筆錄、扣押物品目錄表在卷可憑（
    98年度聲搜字第1684號卷第64頁至第68頁、99年度偵字第49
    58號卷第6 頁至第9 頁），足見被告甲○○確持有1 枝非制
    式之BERETTA 廠手槍，被告庚○○顯有可能於案發當日持該
    枝仿BERETTA 廠92FS型改造手槍前往犯案；又關於被告庚○○所持之槍枝於案發後如何處理一節，被告甲○○於警詢中
    供稱：逃離現場後，「阿全」將車開到忠孝東路、松德路口
    時，我就叫庚○○把手槍交給我，並叫他下車先回中壢，接
    著我叫「阿全」將車開到忠孝東路快到臺北市南港區的捷運
    站旁的停車場停放，在前往停車時我就將庚○○持有的手槍
    隨手丟棄路邊（98年度偵字第29208 號卷第35頁、第36頁）
    ，然被告庚○○卻於警詢中供稱：我離開戊○○公司後坐車
    約5 分鐘，甲○○就要我下車，當時我將槍隨身攜帶坐計程
    車，一直到竹東與他們會合並到他朋友住處，2 人單獨在房
    間時我就將槍交還給他，自我將槍枝還給甲○○後就沒有再
    見過槍枝之下落等語（98年度偵字第29208 號卷第53頁反面
    、第54頁），被告甲○○既稱案發當日交給被告庚○○者為
    玩具手槍，同日即行丟棄，何以嗣又改稱警方於99年2 月4
    日查獲之玩具手槍即是案發當日交給被告庚○○之該把槍枝
    ，參以扣案之仿BERETTA廠改造手槍槍身上刻有「BERETTA」
    字樣，而扣案之玩具槍枝槍身上僅有標示「HK」而無「BERE
    TTA」 字樣，被告甲○○既為持有上開改造手槍及玩具槍枝
    之人，自不可能將扣案之玩具手槍誤為仿BERETTA 廠玩具手
    槍，復衡以被告庚○○所持之槍枝如是具有殺傷力之槍枝，
    被告甲○○自不可能將該槍枝隨處丟棄，顯見被告庚○○供
    稱其於案發後將槍枝交還予被告甲○○一情，應可採信。而
    證人戊○○於本院審理時證稱當場聽到被告2 人拉動滑套的
    是聲音具有金屬感之槍枝，證人丙○○於本院審理時證稱是
    聽到1 聲具有金屬感拉手槍滑套的聲音，證人己○○於本院
    審理時證稱是聽到被告庚○○拉動手槍滑套具有金屬感之聲
    音，且經本院將扣案之玩具手槍、具有殺傷力之制式手槍、
    具有殺傷力之改造手槍命法警當庭拉動滑套供證人戊○○、
    丙○○、己○○辨認與當日聽到被告2 人拉動槍枝滑套之聲
    音是否相符，證人戊○○證稱當日聽到被告拉動槍枝滑套的
    聲音與槍枝編號0000000000號、0000000000號相似，證人丙○○證稱其當日係聽到的是槍枝編號0000000000號的聲音，
    證人己○○證稱當日聽到的聲音與槍枝編號0000000000號、
    0000000000號的聲音很像，且均證稱0000000000號槍枝的聲
    音是塑膠的聲音，與當天所聽到的聲音不同（本院卷第254
    頁、第259 頁、第260 頁），足見證人戊○○、丙○○、己○○對於槍枝是否為玩具手槍或是具有殺傷力之手槍拉動滑
    套的聲音有辨別能力，其等於案發當日所聽到被告庚○○拉
    動槍枝滑套之聲音並非扣案玩具手槍之聲音，復參以被告甲○○確遭查獲2 枝具有殺傷力之槍枝，足見證人戊○○、丙○○、己○○證稱其等聽到的是真槍的聲音一情，並非故意
    陷人於罪之憑空臆測之詞。被告甲○○持有之3 把槍枝其中
    1 枝既是仿克拉克廠之玩具手槍而非仿BERETTA 廠之玩具手
    槍，且該枝玩具手槍拉動滑套之聲音又與證人即告訴人、證
    人丙○○、己○○於案發當日所聽到之聲音不符，足見被告
    甲○○於案發之日交予被告庚○○之手槍並非扣案玩具手槍
    ，而是警方於99年2 月4 日查獲之仿BERETTA 廠92FS型改造
    手槍，被告庚○○為持有該改造槍枝之人，其既有拉動滑套
    之舉，對於其所持有之槍枝為金屬製具有殺傷力之槍枝自不
    可能不知，從而公訴人認被告庚○○所持為玩具手槍前往犯
    案，尚有未洽。雖證人即被告甲○○於本院行交互詰問時，
    否認被告庚○○知悉所持之槍枝為改造手槍而為玩具槍枝等
    語，要屬迴護之詞，不足採信。
  (六)綜上所述，被告甲○○未經許可寄藏手槍、子彈及與被告庚○○共同未經許可持有可發射子彈具有殺傷力之槍枝、妨害
    自由犯行，事證已臻明確，均堪認定，應予依法論科。
三、論罪科刑：
  (一)核被告甲○○所為，係犯槍砲彈藥刀械管制條例第7 條第4
    項未經許可寄藏手槍罪、第8 條第4 項未經許可寄藏可發射
    子彈具有殺傷力之改造槍枝罪、第12條第4 項未經許可寄藏
    子彈罪、刑法第302 條第1 項以非法方法剝奪人之行動自由
    罪。核被告庚○○所為，係犯槍砲彈藥刀械管制條例第8 條
    第4 項未經許可持有可發射子彈具有殺傷力之改造槍枝罪、
    刑法第302 條第1 項以非法方法剝奪人之行動自由罪。
  (二)按槍砲彈藥刀械管制條例所稱之「寄藏」與「持有」，均係
    將物置於自己實力支配之下，僅寄藏必先有他人之持有行為
    ，而後始為受寄代藏而已，故寄藏之受人委託代為保管，其
    保管之本身，亦屬持有，不過持有係受寄之當然結果，自僅
    論以寄藏犯行，是本件被告甲○○受託保管槍彈，應各論以
    寄藏手槍及寄藏子彈之單純一罪，不另就其「持有」之犯行
    論處。本件公訴人就被告甲○○部分，就其所犯上開槍砲彈
    藥刀械管制條例等罪，起訴書認係犯同條項之持有手槍或子
    彈罪，惟被告甲○○上開制式手槍、子彈及改造手槍及子彈
    ，係於95年間受友人「張重發」者之託代為寄藏，已如前述
    ，然其基本社會事實相同，又所犯法條條項亦相同，僅罪名
    不同，毋庸變更起訴法條。
  (三)被告甲○○、庚○○就前開未經許可持有改造手槍罪及妨害
    自由罪間，具有犯意聯絡與行為分擔，均為共同正犯。
  (四)被告甲○○就其所犯上開槍砲彈藥刀械管制條例第7 條第4
    項、第8 條第4 項及第12條第4 項之罪，係一行為觸犯數罪
    名，應依想像競合犯從一重論以同條例第7 條第4 項之未經
    許可寄藏手槍罪。被告甲○○上開所犯之槍砲彈藥刀械管制
    條例第8 條第4 項之罪，雖未據起訴，惟與起訴有罪之同條
    例第7 條第4 項及第12條第4 項之罪有裁判上一罪之想像競
    合犯關係，為起訴效力所及，本院自得併予審理。
  (五)本案被告庚○○自始即有與被告甲○○以非法持有槍枝之犯
    罪手法實行妨害自由犯行之犯意聯絡，並在有此犯意聯絡之
    後，為實行妨害自由犯行而同時非法持有槍枝；並非先非法
    持有槍枝，嗣後再另行起意持以犯妨害自由犯罪，其所犯上
    開2 罪係屬一行為觸犯二罪名之想像競合犯，應依刑法第55
    條之規定，從一重論以未經許可持有可發射子彈具有殺傷力
    之改造槍枝罪。
  (六)被告甲○○未經許可持有手槍罪與妨害自由罪2 罪，犯意各
    別，行為互殊，應予分論併罰。
  (七)按裁判上之一罪其一部分犯罪既已因案被發覺，雖在檢察官
    或司法警察官訊問中被告陳述其未發覺之部分犯罪行為，並
    不符合刑法第62條之規定，不應認有自首之效力（最高法院
    73年度第2 次刑事庭會議決議可資參照）。經查，被告甲○○因於99年2 月4 日16時32分許，向警方自首寄藏如附表編
    號2 所示之槍枝，而為警查獲寄藏上開槍枝，此有被告警詢
    筆錄1 份在卷可憑（99年度偵字第4958號卷第12頁），然被
    告寄藏附表編號2 所示槍枝犯行，與被告於98年12月17日經
    查獲寄藏如附表編號1 所示手槍、附表編號3 所示子彈犯行
    有裁判上一罪關係，前已敘明。被告所涉一部分犯罪既已因
    案被發覺，雖嗣於同年2 月4 日在司法警察官詢問中陳述其
    未發覺之寄藏附表編號2 所示槍彈犯行，然依上揭決議意旨
    所示，並不符合刑法第62條之規定，不應認有自首之效力。
  (八)又槍砲彈藥刀械管制條例第18條第4 項係規定自白之情形，
    必須於偵查或審判中自白，並供述全部槍械、彈藥之來源及
    去向，因而查獲或因而防止重大危害治安事件之發生者，始
    能減免其刑，該第4 項既謂「並」供述全部槍砲、彈藥、刀
    械之來源「及」「去向」，自係指已將槍械、彈藥移轉予他
    人持有之情形而言，不包括仍為自己持有之情形在內，此觀
    同條第1 項後段係指已移轉他人持有之情形始有「去向」可
    明（最高法院90年度臺上字第3561號判決意旨參照）。查被
    告甲○○雖將改造手槍交付被告庚○○供對告訴人妨害自由
    之用，惟被告甲○○與被告庚○○有共同犯罪存在，且在妨
    害自由行為終了後，被告甲○○復繼續寄藏上開改造手槍，
    ，並未將槍彈移轉他人，依上揭判決要旨，尚不得依槍砲彈
    藥刀械管制條例第18條第4 項規定，減輕或免除其刑，且被
    告甲○○與庚○○間係基於共同犯罪之意思，而共同非法持
    有本案改造手槍，並非被告甲○○另有出於出借該手槍之犯
    意而出借予被告庚○○供犯罪之用，尚難令被告甲○○負意
    圖供犯罪之用出借改造手槍罪責。
  (九)被告庚○○所犯未經許可持有可發射子彈具有殺傷力之改造
    槍枝犯行（即臺灣臺北地方法院檢察署99年度偵字第4958號
    案件），雖未經起訴，惟與本案已起訴被告庚○○妨害自由
    犯行間有想像競合犯之裁判上一罪關係，為起訴效力所及，
    本院自得併予審理。
  (十)被告甲○○前於92年間因妨害自由案件，經臺灣屏東地方法
    院以93年度訴字第54號判決判處有期徒刑1 年，嗣經臺灣高
    等法院高雄分院以93年度上訴字第732 號判決撤銷原判決改
    判處有期徒刑8 月，復經最高法院以94年度台上字第102 號
    判決駁回上訴確定，於96年6 月10日執行完畢，有臺灣高等
    法院被告全國前案紀錄表在卷可憑，其受徒刑之執行完畢，
    5 年以內故意再犯有期徒刑以上之罪，係屬累犯，應依刑法
    第47條第1 項之規定加重其刑（按被告所犯未經許可寄藏手
    槍罪屬繼續犯，一經寄藏，犯罪即成立，其嗣後之繼續寄藏
    ，乃犯罪行為之繼續，而非犯罪狀態之繼續，則該罪之部分
    行為係在另一犯罪所處有期徒刑執行完畢後5 年以內者，仍
    該當於累犯之加重要件）。
  (十一)爰審酌被告甲○○本件犯罪所用之槍彈自95年間受友人之託
    寄藏，即擁槍自重，危害社會治安甚鉅，情節重大，且被告
    甲○○僅因與告訴人間之金錢糾紛爭執，即與被告庚○○互
    為謀議共同持槍前往告訴人之公司剝奪告訴人之行動自由，
    行徑囂張且惡性重大，嗣被告甲○○於犯後已坦承非法寄藏
    槍彈犯行，惟仍否認持槍妨害自由犯行，並欲以其一人承擔
    全部刑責而不顧公平正義，另被告庚○○雖僅為跟從被告甲○○之小弟，犯後卻飾詞狡辯，始終否認全部犯行，犯罪後
    態度欠佳，及被告2 人之品行、智識程度、犯罪動機、目的
    、手段等一切情狀，分別量處如主文所示之刑，並就被告甲○○部分定應執行之刑及就併科罰金部分均諭知易服勞役之
    折算標準，以示懲儆。
  (十二)扣案如附表編號1 、2 所示之物，為槍砲彈藥刀械管制條例
    所管制之槍枝，均為違禁物，且為被告2 人犯妨害自由罪所
    用之物，爰依刑法第38條第1 項第1 款、第2 款宣告沒收。
    另按，子彈一經試射，其彈藥部分已因擊發而燃燒殆盡，其
    餘部分亦裂解為彈頭及彈殼，已不具子彈之外型及功能，從
    而附表編號3 所示8 顆具有殺傷力子彈，業因送驗後經試射
    而擊發，是其所遺留之彈殼已非違禁物而成待廢棄之物，爰
    不予宣告沒收，附表編號4 所示1 顆子彈經送驗試射雖無法
    擊發，惟因試射時使用耗損，已非子彈而成待廢棄之物，扣
    案如附表編號5 所示之玩具手槍1 枝，因與本案無關，均不
    予宣告沒收，附此敘明。
參、無罪部分：
一、公訴意旨以：被告甲○○、庚○○與姓名、年籍不詳之綽號
    「家興」之成年男子於98年11月3 日10時許，共同基於非法
    持有手槍及意圖為自己不法所有之恐嚇取財之犯意聯絡，擬
    向告訴人強行索取1,000 萬元而前往摩坦利公司，並由被告
    甲○○手持上開制式手槍出示予戊○○之恐嚇方法，向戊○○索取1,000 萬元，因認被告甲○○、庚○○共同涉犯刑法
    第346 條第3 項、第1 項恐嚇取財未遂罪嫌、被告庚○○另
    涉犯槍砲彈藥刀械管制條例第7 條第4 項持有手槍罪嫌等語
    。
二、按犯罪事實應依證據認定之，無證據不得認定其犯罪事實。
    又不能證明被告犯罪者，應諭知無罪之判決，刑事訴訟法第
    154 條第2 項、第301 條第1 項分別定有明文。再按，事實
    之認定，應憑證據，如未能發現相當證據，或證據不足以證
    明，自不能以推測或擬制之方法，為裁判基礎；且認定不利
    於被告之事實須依積極證據，苟積極證據不足為不利於被告
    事實之認定時，即應為有利於被告之認定；另認定犯罪事實
    所憑之證據，雖不以直接證據為限，間接證據亦包括在內，
    然無論直接證據或間接證據，其為訴訟上之證明，須於通常
    一般之人均不致有所懷疑，而得確信其為真實之程度者，始
    得據之為有罪之認定，倘其證明尚未達到此一程度，而有合
    理之懷疑存在，無從使事實審法院得有罪之確信時，即應由
    法院為諭知被告無罪之判決，最高法院40年台上字第86號、
    30年上字第816 號、76年台上字第4986號著有判例。
三、本件公訴人以被告甲○○、庚○○涉犯刑法第346 條第3 項
    、第1 項恐嚇取財未遂罪嫌、被告庚○○另涉犯槍砲彈藥刀
    械管制條例第7 條第4 項持有手槍罪嫌，無非以告訴人之指
    訴、被告甲○○、庚○○之證述、臺北市政府警察局中山分
    局98年12月18日搜索扣押筆錄、內政部警政署刑事警察局刑
    鑑字第0980176487號鑑驗書等資為論據。
四、訊據被告甲○○堅決否認有何恐嚇取財犯行，辯稱：我到摩
    坦利公司找告訴人時，都沒有跟戊○○提到錢的事情。戊○○欠乙○○900 萬元開1 張芭樂票，戊○○叫我在支票後面
    背書，支票退票後，乙○○向我要錢，案發10天前左右，我
    打電話給戊○○叫他處理，案發當天我回到家裡看到家裡被
    砸，座車也被砸，認定是戊○○作的，我才去找戊○○，叫
    戊○○跟我去乙○○那裡講清楚，辯護人則以：被告甲○○
    案發當日去找告訴人是因戊○○與乙○○間有債務糾紛尚未
    解決，因而認為告訴人破壞其住處欲找告訴人理論，被告甲○○始終都沒有向告訴人提到1,000 萬元之事等語資為被告
    甲○○辯護；訊據被告庚○○堅詞否認有何非法持有手槍及
    恐嚇取財犯行，辯稱：我不知道甲○○手上也有槍，且我不
    認識戊○○，到戊○○公司後，我沒有聽到到甲○○跟戊○○講1,000 萬元的事，辯護人則以：被告庚○○從未持有該
    把制式手槍，亦不知被告甲○○持有該把制式手槍，因而無
    從知悉該枝手槍為具有殺傷力之制式手槍等語資為被告庚○○辯護。
五、經查：
  (一)被告甲○○、庚○○恐嚇取財部分：
  1.證人即告訴人雖於偵查及審理中證稱：我被他們押走的前3
    個星期晚上9 點半左右，接到被告甲○○的來電向我表示要
    借款1,000 萬元，我表示要考慮再回他電話，98年11月3 日
    被告甲○○、庚○○2 人持槍至我辦公室將我押出去，被告
    甲○○問我之前跟我講錢的事情如何，我說我不方便，他就
    說那就跟他出去；被告甲○○在11月3 日前的2 個星期的晚
    上9 點半有打電話給我，叫我借他1,000 萬元，我當時回答
    他說我要想一下，被告甲○○當天走出辦公室後，被告甲○○有叫我準備1,000 萬元等語（98年度偵字第29208 號卷第
    133 頁、本院卷第101 頁）。惟證人丙○○、丁○○、己○○於本院審理時卻證稱沒有聽到被告2 人提到「欠楊醫師的
    1,000 萬元」、「欠錢不還」、「借1,000 萬元」等語（本
    院卷第253 頁反面、第256 頁反面、第258 頁、第258 頁反
    面），衡情證人丙○○、丁○○、己○○均在摩坦利公司辦
    公室內見到被告甲○○、庚○○，且證人丙○○看到被告甲○○、庚○○時距離不到1 公尺（本院卷第254 頁），其等
    對於被告甲○○、庚○○向告訴人所說的話自不可能聽不清
    楚，是被告甲○○、庚○○是否有在摩坦利公司內開口向告
    訴人要錢一事，即非無疑。況證人己○○於本院審理時證稱
    ：有聽到「我家被砸」這句話，戊○○說我不知道等語（本
    院卷第258 頁），且證人即告訴人於審理時亦證稱被告甲○○確有說他家昨天晚上被砸，但是是在被被告甲○○押出辦
    公室外時說的（本院卷第100 頁），然證人己○○在告訴人
    遭被告甲○○、庚○○押出門外時，既未自後尾隨，足見其
    聽到被告甲○○向告訴人說「我家被砸」等語，應是在辦公
    室內對告訴人所言，從而被告甲○○、庚○○進入摩坦利公
    司內，並未出言向告訴人索求1,000 萬元，反因被告甲○○
    住處遭人破壞以此為由向告訴人理論，應可認定。
  2.又被告甲○○縱使曾在證人丙○○、丁○○、己○○均未在
    場之摩坦利公司外向告訴人提及1,000 萬元一事，惟證人即
    告訴人於本院審理時證稱：我是欠乙○○900 萬元的麻將帳
    ，我在去年6 月開給乙○○的票後，剛好我有一位朋友也欠
    我900 萬元，所以我就將支票換回來，該支票交給乙○○時
    ，我跟甲○○都有背書，票是在去年5 月底跳票，跳票之後
    ，我有與乙○○聯絡，我表示說我每個月要還給他20到30萬
    元，但乙○○不同意，乙○○要我每月還他100 萬元，在協
    調的中間，我有找外面的人跟乙○○講，是否可以以500 萬
    元直接付給他，就是將這900 萬元的賭債結清，乙○○也不
    同意，所以這部分賭債還沒有清償。因為被告甲○○欠我30
    0 萬元，而我跟被告甲○○說我另外再給他100 萬元的現金
    ，請他去跟乙○○協調，看看這筆帳是否可以協調打折（本
    院卷第102 頁反面），而乙○○確實曾以謝昇宏為聲請人即
    債權人持告訴人及被告甲○○背書之上開支票、退票理由單
    向本院民事庭聲請發給支付命令，本院亦以98年度司促字第
    31516 號支付命令命告訴人清償900 萬元，此經證人乙○○
    於本院審理時證述屬實，並有上開900 萬元支票正反面影本
    、退票理由單、98年11月18日支付命令各1 份在卷可憑（本
    院卷第251 頁、98年度司促字第31516 號卷第7 頁、第8 頁
    、第10頁）。足證被告甲○○辯稱其因告訴人積欠乙○○賭
    債而牽連其中等語，尚非子虛。證人乙○○於本院作證時雖
    否認其對告訴人間之900 萬元債權為賭債，告訴人亦未請被
    告甲○○就上開900 萬元支票跳票後與證人乙○○協調，且
    不知道被告甲○○有無在該紙支票後面背書，其未曾向告訴
    人表示免除債務，告訴人迄今未還上開債務等情（本院卷第
    251 頁至第252 頁），惟證人乙○○所言與證人即告訴人出
    入甚大，衡情證人乙○○既為此筆900 萬元龐大金額之債權
    人，豈會不知支票背面由何人背書負責票據債務，並向背書
    人追索票面款項，足見證人乙○○所言顯係有所隱瞞而未完
    全吐露實情，不足以影響本院對證人即告訴人證稱其以100
    萬元委託被告甲○○處理其對證人乙○○900 萬元債務之判
    斷。證人即告訴人雖又於審理時證稱：去年5 月跳票時，我
    就有主動與乙○○聯絡，一直到11月3 日被告甲○○來找我
    時，我還是有與乙○○協調還債、日期、金額等，所以被告
    甲○○來跟我講這1,000 萬元時，我認為不是乙○○這筆錢
    ，而是2 星期前他說的1,000 萬元等語在卷（本院卷第102
    頁反面、第105 頁反面）。然告訴人以100 萬元委託被告甲○○向乙○○砍價解決債務，此經告訴人證述明確，惟在乙○○同意前，告訴人及被告甲○○對乙○○仍負有900 萬元
    之票據責任，是自告訴人開立900 萬元支票之金額加上告訴
    人承諾給予被告甲○○債務處理費之100 萬元即為1,000 萬
    元，被告甲○○既因替告訴人在900 萬元支票背書而對乙○○負有900 萬元之債務，又取得告訴人給予100 萬元之承諾
    ，且被告甲○○復否認有何對告訴人恐嚇取財之犯行，自難
    僅憑告訴人之指訴被告甲○○在摩坦利公司外叫告訴人準備
    1,000 萬元一事，遽以認定被告甲○○有何基於不法所有之
    意圖所為之恐嚇取財故意。
  (二)被告庚○○未經許可持有手槍部分：
  1.按共同正犯之成立，只需具有犯意之聯絡、行為之分擔，主
    觀上不限於事前有協定，即僅於行為當時有共同犯意之聯絡
    者，亦屬之；且犯罪動機起於何人，亦與共同正犯之成立無
    關。而共同實施犯罪行為之人，在合同意思範圍以內，各自
    分擔犯罪行為之一部，相互利用他人之行為，以達成其犯罪
    目的者，即應對全部所發生之結果，共同負責，是共同正犯
    在犯意聯絡範圍內之行為，應同負全部責任；惟若他犯所實
    施之行為，超越原計劃之範圍，而為其所難預見者，則僅就
    其所知之程度，令負責任，未可概論以共同正犯，而命其負
    全部之責任，最高法院73年台上字第2364號、50年台上字第
    1060號、34年上字第862 號、28年上字第3110號著有判例。
  2.查證人即被告甲○○於偵查中證稱：庚○○不知道我持有98
    年12月17日警方搜索查獲之槍彈，扣案之槍彈是在地下室搜
    出，庚○○住的房間在地下室，但槍枝是在地下室的客廳，
    審理時證稱：案發當天我沒有告訴庚○○我身上有攜帶1 把
    槍，當時我的手槍是插在後腰際，我還有穿外套，我是回家
    看到我家被砸了，就到地下室的抽屜拿了1 把槍帶在身上，
    拿槍時庚○○也沒有看到，我跟庚○○坐車一起去摩坦利公
    司時並交槍交給庚○○時，他有問我要幹什麼，為什麼要給
    我槍，我說「你不要管，站在我後面看我的動作就好了」，
    到摩坦利公司去看到戊○○時，我就說「小胖，你跟我出來
    一下」，就拿槍枝拿出來（98年度偵字第29208 號卷第85頁
    、第86頁、本院卷第109 頁反面、第111 頁反面、第112 頁
    ），核與被告庚○○辯稱警方於98年12月17日在莊敬路住處
    搜索查扣之槍、彈不知道是何人的，我住在這邊的期間未發
    現及見過扣案槍彈，98年11月3 日當天在車上甲○○遞槍給
    我時說「看我動作作什麼再動作」，我沒有看到他把自己的
    槍拿出來，是已經到摩坦利公司才看到甲○○手上有槍等語
    相符（98年度偵字第29208 號卷第52頁、本院卷第24頁），
    足見被告庚○○在摩坦利公司見到被告甲○○將其身上制式
    手槍取出指向告訴人時，才知道被告甲○○持有該枝制式手
    槍，是被告甲○○攜帶制式手槍之事，為被告庚○○所不知
    ，況且被告庚○○未曾接觸該枝手槍，難以判斷該槍為玩具
    手槍或為具有殺傷力之槍枝，被告甲○○在進入摩坦利公司
    前身上已藏放手槍，進入摩坦利公司後復以身上藏放之制式
    手槍對告訴人施以強暴、脅迫之方式妨害告訴人之行動自由
    ，為被告庚○○難以預見，依前開判例意旨，自難命被告庚○○共負共同持有制式手槍之罪責。
  (三)綜上所述，公訴意旨所憑證據，既不足以證明被告甲○○、
    庚○○有何共同恐嚇取財犯行，及證明被告庚○○有何與被
    告甲○○共同非法持有制式手槍犯行，本院復查無其他積極
    證據足認被告甲○○、庚○○等確有上開犯行，不能證明其
    等犯罪，自應諭知無罪之判決。
據上論斷，應依刑事訴訟法第299 條第1 項前段、第301 條第1
項，槍砲彈藥刀械管制條例第7 條第4 項、第8 條第4 項、第12
條第4 項，刑法第11條、第28條、第302 條第1 項、第55條、第
47條第1 項、第42條第2 項、第51條第5 款、第38條第1 項第1
款、第2 款，判決如主文。
本案經檢察官盧姿如到庭執行職務。
中    華    民    國    99    年    7     月    7     日
                  刑事第十八庭審判長法  官  游士珺
                                    法  官  陳思帆
                                    法  官  林芳華
以上正本證明與原本無異。
如不服本判決應於收受送達後10日內向本院提出上訴書狀，並應
敘述具體理由；其未敘述上訴理由者，應於上訴期間屆滿後20日
內向本院補提理由書（均須按他造當事人之人數附繕）「切勿逕
送上級法院」。
                                    書記官  林鈴芬
中    華    民    國    99    年    7     月    7     日
附錄本案論罪科刑法條
槍砲彈藥刀械管制條例第7 條
未經許可，製造、販賣或運輸火砲、肩射武器、機關槍、衝鋒槍
、卡柄槍、自動步槍、普通步槍、馬槍、手槍或各類砲彈、炸彈
、爆裂物者，處死刑、無期徒刑或7 年以上有期徒刑；處徒刑者
，併科新臺幣3 千萬元以下罰金。
未經許可，轉讓、出租或出借前項所列槍砲、彈藥者，處無期徒
刑或5 年以上有期徒刑，併科新臺幣1 千萬元以下罰金。
意圖供自己或他人犯罪之用，而犯前二項之罪者，處死刑或無期
徒刑；處徒刑者，併科新臺幣5 千萬元以下罰金。
未經許可，持有、寄藏或意圖販賣而陳列第1 項所列槍砲、彈藥
者，處5 年以上有期徒刑，併科新臺幣1 千萬元以下罰金。
意圖供自己或他人犯罪之用，以強盜、搶奪、竊盜或其他非法方
法，持有依法執行公務之人所持有之第1 項所列槍砲、彈藥者，
得加重其刑至二分之一。
第 1 項至第 3 項之未遂犯罰之。
槍砲彈藥刀械管制條例第8 條
未經許可，製造、販賣或運輸鋼筆槍、瓦斯槍、麻醉槍、獵槍、
空氣槍或第4 條第1 項第1 款所定其他可發射金屬或子彈具有殺
傷力之各式槍砲者，處無期徒刑或5 年以上有期徒刑，併科新臺
幣1 千萬元以下罰金。
未經許可，轉讓、出租或出借前項所列槍枝者，處5 年以上有期
徒刑，併科新臺幣1 千萬元以下罰金。
意圖供自己或他人犯罪之用，而犯前2項之罪者，處無期徒刑或7
年以上有期徒刑，併科新臺幣1 千萬元以下罰金。
未經許可，持有、寄藏或意圖販賣而陳列第1 項所列槍枝者，處
3 年以上10年以下有期徒刑，併科新臺幣700 萬元以下罰金。
第1 項至第3 項之未遂犯罰之。
槍砲彈藥刀械管制條例第12條
未經許可，製造、販賣或運輸子彈者，處1 年以上7 年以下有期
徒刑，併科新台幣500 萬元以下罰金。
未經許可，轉讓、出租或出借子彈者，處6 月以上5 年以下有期
徒刑，併科新台幣300 萬元以下罰金。
意圖供自己或他人犯罪之用，而犯前2 項之罪者，處3 年以上10
年以下有期徒刑，併科新台幣700 萬元以下罰金。
未經許可，持有、寄藏或意圖販賣而陳列子彈者，處5 年以下有
期徒刑，併科新台幣300 萬元以下罰金。
第1 項至第3 項之未遂犯罰之。
刑法第302 條
私行拘禁或以其他非法方法，剝奪人之行動自由者，處5 年以下
有期徒刑、拘役或3 百元以下罰金。
因而致人於死者，處無期徒刑或7 年以上有期徒刑，致重傷者，
處3 年以上10年以下有期徒刑。
第1 項之未遂犯罰之。
附表
┌──┬──────┬────────┬────────┬───────┐
│編號│槍枝管制編號│型式            │備註            │查獲時間、地點│
│    │            │                │                │              │
├──┼──────┼────────┼────────┼───────┤
│1   │0000000000  │BERETTA 廠92F   │擊發功能正常，可│於98年12月17日│
│    │            │COMPACT 型口徑  │供擊發同口徑制式│在臺北市信義區│
│    │            │9mm 制式半自動手│子彈使用，認具殺│莊敬路391 巷2 │
│    │            │槍1 枝          │傷力。          │弄8號1樓      │
├──┼──────┼────────┼────────┼───────┤
│2   │0000000000  │仿BERETTA 廠92FS│擊發功能正常，可│於99年2 月4 日│
│    │            │型半自動手槍製造│供擊發適用子彈使│在臺北市信義區│
│    │            │之改造手槍1 枝  │用，認具殺傷力。│莊敬路391 巷2 │
│    │            │                │                │弄8 號後方防火│
│    │            │                │                │巷內          │
├──┼──────┼────────┼────────┼───────┤
│3   │            │9mm 制式子彈4 顆│可擊發，具殺傷力│同附表編號1   │
│    │            │、由金屬彈殼組合│                │              │
│    │            │直徑8.8 ±0.5mm │                │              │
│    │            │金屬彈頭而成非制│                │              │
│    │            │式子彈4 顆      │                │              │
├──┼──────┼────────┼────────┼───────┤
│4   │            │9mm制式子彈1顆  │無法擊發，不具殺│同附表編號1   │
│    │            │                │傷力            │              │
├──┼──────┼────────┼────────┼───────┤
│5   │0000000000  │仿克拉克玩具手槍│氣體動力式槍枝，│同附表編號2   │
│    │            │1枝             │以電能驅動馬達帶│              │
│    │            │                │動活塞壓縮氣體為│              │
│    │            │                │發射動力，經以金│              │
│    │            │                │屬彈丸測試，其發│              │
│    │            │                │射動能甚微，不具│              │
│    │            │                │殺傷力          │              │
└──┴──────┴────────┴────────┴───────┘

司法院資訊處製作；財團法人民間司法改革基金會備份。
